【裁判字號】    98,抗,204
【裁判日期】    980810
【裁判案由】    返還擔保金聲明異議
【裁判全文】
臺灣高等法院高雄分院民事裁定           98年度抗字第204號
抗  告  人  甲○○
相  對  人  乙○○
上列當事人間返還擔保金聲明異議事件，抗告人對於中華民國98
年7 月7 日台灣高雄地方法院98年度審事聲字第67號裁定提起抗
告，本院裁定如下：
    主  文
抗告駁回。
抗告訴訟費用由抗告人負擔。
    理  由
一、本件抗告意旨略以：抗告人雖與相對人乙○○及其律師蔡晉
    佑於臺灣高雄地方法院家事法庭97年度訴字第163 號給付扶
    養費事件審理中達成和解，相對人於和解程序表示要撤回對
    其之假扣押執行，使抗告人誤信相對人承諾而與其成立和解
    ，然相對人卻未履行，抗告人就此提出抗告，除非相對人願
    意撤回假扣押執行，否則原審法院應將准許相對人聲請返還
    擔保金之裁定予以撤銷云云。
二、按訴訟終結後，供擔保人證明已定20日以上之期間，催告受
    擔保利益人行使權利而未行使，法院應依供擔保人之聲請，
    以裁定命返還其提存物，民事訴訟法第104 條第1 項第3 款
    定有明文。又所謂訴訟終結，於假扣押之情形，係指依假扣
    押所保全之請求提起之本案訴訟終結（即指本案之訴訟已經
    確定或和解等情形。）；如供擔保人未提起本案訴訟時，係
    指假扣押裁定及假扣押執行程序均不存在者而言。（最高法
    院87年度台抗字第454 號、92年度台抗字第19號裁判參照）
    。
三、經查，本件相對人對於抗告人給付扶養費請求之強制執行，
    聲請原審法院准予假扣押後，已提起給付扶養費之本案訴訟
    ，經原審法院家事法庭以97年度家訴字163 號受理在案，嗣
    兩造於民國（下同）97年10月15日達成訴訟上和解，此有假
    扣押裁定、和解筆錄影本附於原審卷可稽，是堪認相對人依
    假扣押所保全之請求提起之本案訴訟已告終結，而合於前揭
    法條「訴訟終結」之要件。且相對人於訴訟終結後，於98年
    3 月12日以高雄高分院郵局第114 號存證信函催告抗告人於
    25日之期限內就前揭擔保金行使權利，經向抗告人之戶籍地
    寄送，於同年月13日合法送達，此亦有存證信函暨掛號郵件
    回執影本、戶籍謄本附於原審卷可按。而抗告人迄未行使權
    利乙節，亦據原審法院查證屬實，有案件繫屬查詢表6 紙在
    卷可稽。綜上，相對人請求返還擔保金於法核無不合，自應
    准許。抗告意旨雖稱相對人未依和解條件履行撤回假扣押執
    行，然此與本件聲請返還擔保金之要件無涉。是故，原裁定
    駁回其異議並無違誤，抗告意旨指摘原裁定不當，求予廢棄
    ，為無理由，應予駁回。
四、據上論結，本件抗告為無理由，爰依民事訴訟法第495 條之
    1 第1 項、第449 條第1 項、第95條、第78條，裁定如主文
    。
中    華    民    國    98    年    8     月    10    日
                              民事第四庭
                                  審判長法官  蔡文貴
                                  法      官  謝靜雯
                                  法      官  黃科瑜
以上正本證明與原本無異。
如不服本裁定應於送達後10日內向本院提出再抗告狀 (並按他造
當事人之人數附繕本)， 並繳納再抗告費新臺幣1,000 元。
再為抗告僅得以適用法規顯有錯誤為理由，並應委任律師為代理
人。
中    華    民    國    98    年    8     月    11    日
                                  書  記  官  邱麗莉
附註：
抗告人之配偶、三親等內之血親、二親等內之姻親，或抗告人為
法人、中央或地方機關時，其所屬專任人員具有律師資格並經法
院認適當者，亦得為第三審訴訟代理人。
抗告人或其法定代理人具有律師資格者及前項情形，應於提起抗
告或委任時釋明之。


司法院資訊處製作；財團法人民間司法改革基金會備份。
